【裁判字號】    92,聲,2047
【裁判日期】    920731
【裁判案由】    停止執行
【裁判全文】
臺灣臺北地方法院民事裁定      九十二年度聲字第二○四七號
    聲  請  人  東山育樂事業股份有限公司
    法定代理人  何康民
    聲  請  人  永安旅行社股份有限公司
    法定代理人  顏琇昭
    相  對  人  劦安育樂事業股份有限公司
    法定代理人  吳美麗
右當事人間聲請停止停止執行事件，本院裁定如左：
    主      文
聲請人供擔保新臺幣玖仟伍佰伍拾柒萬元後，本院九十年度執字第二七八七六號給付
票款執行事件之強制執行程序，於本院九十二年度重訴字第一三○四號債務人異議之
訴事件判決確定前應暫予停止。
    理      由
一、本件聲請意旨略以：本院民事執行處受理九十年度執字第二七八七六號給付票款
    強制執行事件，相對人所持執行名義債務人固為聲請人，然相對人並未自第三人
    中央租賃股份有限公司受讓前揭執行名義所載之債權，聲請人就該執行事件業已
    提起債務人異議之訴，因依強制執行法第十八條之規定聲請裁定停止前揭執行程
    序等語。
二、按有回復原狀之聲請，或提起再審或異議之訴，或對於和解為繼續審判之請求，
    或提起宣告調解無效之訴、撤銷調解之訴，或對於第四條第一項第五款之裁定提
    起抗告時，法院因必要情形或依聲請定相當並確實之擔保，得為停止強制執行之
    裁定，強制執行法第十八條第二項定有明文。法院依前揭規定所定之擔保係備供
    執行債權人因停止執行所受損害之賠償，其數額應依標的物停止執行後，債權人
    未能即時受償或利用該標的物所受之損害額，非以標的物之價值或其債權額為依
    據（最高法院八十六年度台抗字第四四二號裁定、最高法院八十七年台抗字第四
    四二號裁定意旨參照）。
三、查相對人係以本院八十四年度票字第八二六三號本票裁定、北院瑞八十六民執子
    一四八六○字第三九一四○號債權憑證為執行名義（原執行名義本院八十四年度
    票字第八二三二號本票裁定及確定證明書正本），執行金額為新台幣（下同）二
    千三百五十萬元，及自八十四年四月四日起至清償日止，按年息百分之二十計算
    之利息。又前揭強制執行程序進行至就聲請人永安旅行社股份有限公司之存款債
    權、保證金債權發扣押及收取命令，聲請人東山育樂事業股份有限公司部分則囑
    託臺灣臺南地方法院民事執行處執行，業據本院調取九十年度執字第二七八七六
    號執行卷宗核閱無訛，則系爭執行事件之執行程序尚未終結，而聲請人已對該執
    行事件提起債務人異議之訴，亦據調取本院九十二年度重訴字第一三○四號民事
    卷宗核閱明確，聲請人具狀聲請止上開執行事件之執行程序，即與強制執行法第
    十八條第二項規定相符，應予准許，本院審酌相對人因聲請人聲請停止執行，其
    可能遭受之損害應為上開債務人異議之訴事件終結前未能即時受償，其聲請強制
    執行之債權本息總額約六千二百六十六萬六千六百六十七元，暨以現行各審級辦
    案期限略估上開債務人異議之訴事件可能終結之期間約為七年，期間利息損失約
    三百二十九萬元，評估相對人可能受之損害合計約九千五百五十七萬元，並以此
    作為本件停止執行聲請人應提供之擔保金，爰依強制執行法第十八條第二項，裁
    定如主文。
中      華      民      國    九十二    年      七      月    三十一    日
                                  民事第一庭  法      官  陳盈如
右正本係照原本作成
如對本裁定抗告須於裁定送達後十日內向本院提出抗告狀
中      華      民      國    九十二    年      七      月    三十一    日
                                              法院書記官  高秋芬


司法院資訊處製作；財團法人民間司法改革基金會備份。
